【裁判字號】    95,重訴,2
【裁判日期】    950111
【裁判案由】    損害賠償
【裁判全文】
臺灣基隆地方法院民事判決               95年度重訴字第2號
原      告  戊○○
原      告  林財豐
原      告  丁○○
原      告  乙○○
原      告  辛○○
原      告  丙○○
原      告  己○○
法定代理人  丁○○
原      告  庚○○○
被      告  甲○○
                      現於臺灣臺北看守所
上列當事人間損害賠償事件，本院於民國95年1月5日言詞辯論終
結，判決如下：
    主  文
被告應分別給付原告戊○○、林豐財、丁○○各新台幣壹佰貳拾
萬元，乙○○、丙○○、辛○○、己○○、庚○○○各新台幣捌
拾萬元，及均自民國九十四年十月七日起至清償日止，按年息百
分之五計算之利息。
原告其餘之訴駁回。
訴訟費用由被告負擔。
本判決得假執行。
原告其餘假執行之聲請駁回。
    事實及理由
一、原告主張：被告前因追求葉金英遭拒，於民國 (以下同)94
    年月10日凌晨酒後將短刀插於腰際、另手持長刀一把，前往
    葉金英坐落於基隆市○○區○○街161巷3號之住所，見原告
    林財豐站於該址門口，即舉起長刀砍向林財豐之頭部，雖經
    林財豐舉手抵擋，仍受有左臉大片撕裂傷併左臉神經斷裂、
    左上頷骨骨折、右手臂撕裂傷併多處肌鍵斷裂等傷害；被告
    並轉而追殺亦在該處之原告戊○○，致戊○○受有左臉併顏
    面神經受損、左耳併外身道破裂、左下頷骨骨折、右手腕併
    肌鍵斷裂、右足踝骨折併韌帶斷裂等傷害；嗣後被告即對葉
    金英砍殺20餘刀，葉金英受有切割傷、穿刺傷及撕裂傷等傷
    害，因而造成多種器官損傷，致血胸及大量出血，休克死亡
    。原告丁○○為葉金英之配偶、原告庚○○○為葉金英之母
    親，原告乙○○、辛○○、丙○○、己○○為葉金英之子女
    ，因被告殺害葉金英之侵權行為，使葉金英之家屬等人深受
    驚嚇、哀慟莫名，原告戊○○、林財豐身體受重創，原告等
    人精神上均受有重大之損害，為此各請新台幣（以下同）
    300 萬元之精神慰撫金及其法定遲延利息。我們喪葬費大概
    花了80萬元，被告太太說要拿30萬元補貼喪葬費，但只拿25
    萬元，剩下的5萬元說每月給5000元，已經拿了2、3個月等
    語。
二、被告答稱：刑案部分二審判決無期徒刑，對於原告八人之請
    求，我沒有能力 (賠償)，現在只剩下一棟房子，3年多以前
    是以將近300萬元買的，目前尚有貸款未還清，沒有存款，
    我原來在郵局上班 (駐衛警)，車子是貸款買的，出事後已
    經賣掉，有二個小孩，女兒76年次、兒子77年次，目前由我
    太太打工維持生活，我是一時糊塗才殺人，希望能盡力賠償
    他們，之前有拿20幾萬給對方，我太太每月會寄5000元給他
    們等語。
三、按因故意或過失，不法侵害他人之權利者，負損害賠償責任
    ，民法第184條定有明文；又不法侵害他人之身體，被害人
    雖非財產上之損害，亦得請求賠償相當之金額；另不法侵害
    他人致死者，被害人之父、母、子、女及配偶，雖非財產上
    之損害，亦得請求賠償相當之金額。亦為民法第195條第1項
    第194條所明定。
四、本件原告主張被告殺害葉金英，殺傷戊○○、林財豐，手段
    殘暴，致葉金英死亡、戊○○、林財豐受有前述重大之傷害
    及殘疾等情，有刑事案件所附證據及原告等人之戶籍謄本在
    卷可證，並為被告所自認，可認為真實。則原告等人依前揭
    規定，請求精神慰藉金於法有據，本院斟酌原告等人所受之
    精神上損害情形、被告之資力等情形，認被告應賠償原告等
    人之精神慰藉金以主文第一項所示之金額為適當。綜上，原
    告等人之請求於主文第一項所示金額及其法定遲延利息之範
    圍內為有理由，應予准許，原告逾此金額之請求核屬過高，
    應予駁回。
五、本件原告勝訴部分，爰依民事訴訟法第390條第1項宣告得假
    執行。致原告敗訴部分，其假執行之聲請已失所有依據，應
    併予駁回。
六、訴訟費用負擔之依據：民事訴訟法第79條。
中    華    民    國    95    年    1     月    11    日
                  民事庭法  官  蔡聰明
以上正本係照原本作成。
對於本件判決如有不服，應於收受送達後20日內向本院提出上訴
書狀，敘述上訴之理由，上訴於臺灣高等法院，並按他造當事人
之人數附具繕本。
中    華    民    國    95    年    1     月    11    日
                        書記官  王佩珠


司法院資訊處製作；財團法人民間司法改革基金會備份。
